【裁判字號】    90,訴,902
【裁判日期】    901031
【裁判案由】    毒品危害防制條例
【裁判全文】
臺灣彰化地方法院刑事判決                            九十年度訴字第九二號
    公  訴  人  臺灣彰化地方法院檢察署檢察官
    被      告  甲○○
右列被告因違反毒品危害防制條例案件，經檢察官提起公訴（八十九年度毒偵字第五
三四三號、九十年度毒偵字第一一六三號），本院判決如左：
    主  文
甲○○連續施用第壹級毒品，累犯，處有期徒刑玖月。扣案曾裝過海洛因塑膠袋壹個
沒收；又連續施用第貳級毒品，累犯，處有期徒刑肆月，主刑部分應執行有期徒刑壹
年。
    事  實
一、甲○○曾因違反麻醉藥品管理條例案件，經本院於民國（下同）八十六年十一月
    二十七日判處有期徒刑四月（同案審理之持有毒品海洛因部分，經上訴台灣高等
    法院台中分院改判無罪確定），嗣確定，並以羈押日期抵算於八十七年三月十九
    日執行完畢。未知悔改，前因施用毒品案件，經送觀察、勒戒後，認無繼續施用
    毒品傾向，由台灣高等法院台中分院於八十七年十月十四日，以八十七年度上訴
    字第一五四五號判決免刑確定。猶無悛改，基於施用第一級毒品海洛因、第二級
    毒品安非他命之各別概括犯意，於八十九年十月二十三日前二、三日內某時，與
    九十年三月十六日前二、三日內某時，在不詳處所，以不詳方式，各施用海洛因
    、安非他命。先於八十九年十月二十三日上午十時許，在彰化縣鹿港鎮○○街八
    十號前為警查獲。嗣於九十年三月十六日下午五時十分許，在上址住處（起訴書
    誤為彰化縣鹿港鎮興化巷三十四號）又為警查獲，並扣得曾裝過海洛因之空塑膠
    袋一個。經依本院九十年度毒聲字第九七四號裁定令入台灣彰化看守所附設勒戒
    處所觀察、勒戒後，認有繼續施用毒品之傾向，現在台灣雲林戒治所強制戒治中
    。
二、案經彰化縣警察局鹿港分局報請臺灣彰化地方法院檢察署檢察官偵查起訴。
    理  由
一、訊據被告甲○○，坦承於前開時、地二度為警查獲之情，惟否認有施用毒品之犯
    行，並辯稱，沒有採尿檢驗云云。經查，本院調取前開為警所採尿液二瓶與將九
    十年八月九日被告經本院庭訊後命採之尿液一瓶，均送請法務部調查局，經以人
    類遺傳因子粒線體ＤＮＡ（ｍｔＤＮＡ）式序列鑑定法檢驗結果，三瓶尿液序列
    均相符，有可能（機率百分之九十六以上）為同一人或同母系血緣關係之人所排
    放，有鑑定通知書暨所附鑑定記錄表及鑑定說明在卷可憑，依被告自承其兄弟或
    同母所生者無人吸毒等語，足認前開為警所採尿液均屬被告所排放者無疑。又前
    開為警所採尿液二瓶，其中八十九年十月二十三日所採者，初經彰化縣衛生局檢
    出甲基安非他命陽性反應；再經昭信科技顧問股份有限公司以較精確之氣相層析
    質譜儀確認呈嗎啡、甲基安非他命與安非他命陽性反應；九十年三月十六日所採
    者，經彰化縣衛生局檢出甲基安非他命與嗎啡陽性反應，有彰化縣衛生局煙毒尿
    液檢驗成績書二紙、昭信科技顧問股份有限公司出具之濫用藥物陽性檢體檢驗報
    告一份在卷可稽，按諸海洛因係嗎啡經化學合成之半人工合成品，藥（毒）性倍
    於嗎啡，其經吸食或施打進入人體，藉人體解毒系統之代謝作依品，藥（毒）性
    倍於嗎啡，其經吸食或施打進入人體，藉人體解毒系統之代謝作用而分解成藥（
    毒）性較低之嗎啡，故於吸食或施打海洛因之煙毒嫌犯尿液中，可檢出嗎啡煙毒
    反應。又一般吸食或施打煙毒品（或麻醉藥品）八小時內約有百分之八十量於尿
    中排出，二十四小時後剩餘量之百分之九十再排出。七十二小時後仍有微量排出
    ，而因人體代謝差異（即成癮者），其代謝時間慢，故於一百二十小時內，利用
    較具公信力之儀器（如氣相層析質譜儀）仍「可能」被檢測出。與有關文獻資料
    ，甲基安非他命經口服投與後，約百分之七十四於二十四小時內自尿中排出，正
    常情況下四十八小時後尿液中甲基安非他命之濃度已減至幾乎測不到。有憲兵司
    令部八十年五月七日，八０鑑驗字第一七四六號函及行政院衛生署藥物食品檢驗
    局八十一年六月十日，八一藥檢一字第八一０八九五六號函影本各一紙附卷供稽
    ，足徵被告應於八十九年十月二十三日前二、三日內某時與九十年三月十六日前
    二、三日內某時，有各施用海洛因、安非他命之行為。復有扣案曾裝過海洛因之
    空塑膠袋一只供證。故被告所辯不足採信，而本件事證明確，被告犯行堪予認定
    。
二、查被告前因施用毒品案件，經觀察、勒戒後，認無繼續施用毒品傾向，由台灣高
    等法院台中分院於八十七年十月十四日，以八十七年度上訴字第一五四五號判決
    免刑確定，有判決書在卷可按。五年內再犯上揭施用第一級、第二級毒品之罪，
且經送由台灣彰化看守所附設勒戒處所觀察勒戒後，認有繼續施用毒品之傾向，
    有台灣彰化看守所九十年四月三十日彰所戒字第一二三五號函具之證明書與評估
    標準紀錄表在卷可稽。故核被告所為，係犯毒品危害防制條例第十條第一項、第
    二項之罪，且應予科刑。被告持有海洛因、安非他命之低度行為，已為其施用之
    高度行為所吸收，不另論罪。被告先後二次施用第一級、第二級毒品犯行，時間
    相近，犯罪構成要件相同，顯係基於概括犯意所為，應各論以連續犯為一罪，依
    法加重其刑。所犯上揭二罪，犯意各別，構成要件不同，應分論併罰之。又被告
    曾因違反麻醉藥品管理條例案件，經本院判處有期徒刑四月確定（同案審理之持
    有毒品海洛因部分，經上訴台灣高等法院台中分院改判無罪確定），並以羈押日
    期抵算於八十七年三月十九日執行完畢，有台灣高等法院被告全國前案記錄表與
    台灣彰化地方法院檢察署刑案資料查註紀錄表附卷可，五年內再犯有期徒刑以
    上之前開二罪，應各論以累犯，迭加重其刑。爰審酌被告之品行、犯罪之動機、
    目的、手段及犯罪後之態度等一切情狀，分別量處如主文所示之刑，並定其應執
    行之刑，以資懲儆。扣案塑膠袋一只，曾裝過毒品海洛因，為被告所有，已經被
    告陳明，依法宣告沒收。
據上論斷，應依刑事訴訟法第二百九十九條第一項前段，毒品危害防制條例第十條第
一項、第二項，刑法第十一條前段、第四十七條、第五十六條、五十一條第五款、第
三十八條第一項第二款，判決如主文。
中      華      民      國      九十      年    十      月     三十一   日
                                     台灣彰化地方法院刑事第三庭
                                         法      官  洪  榮  謙
右正本證明與原本無異。
如不服本判決，應於判決送達後十日內向本院提出上訴狀( 須附繕本 )。
                                         法院書記官  張  木  松
中      華      民      國      九十      年    十      月     三十一   日
毒品危害防制條例第十條：
施用第一級毒品者，處六月以上五年以下有期徒刑。
施用第二級毒品者，處三年以下有期徒刑。


司法院資訊處製作；財團法人民間司法改革基金會備份。
